【裁判字號】    98,台上,847
【裁判日期】    980219
【裁判案由】    違反槍砲彈藥刀械管制條例
【裁判全文】
最高法院刑事判決              九十八年度台上字第八四七號
上  訴  人  甲○○
上列上訴人因違反槍砲彈藥刀械管制條例案件，不服台灣高等法
院台中分院中華民國九十七年十二月十八日第二審判決（九十七
年度上訴字第二七七五號，起訴案號：台灣南投地方法院檢察署
九十七年度偵字第二０三二號），提起上訴，本院判決如下：
    主  文
上訴駁回。
    理  由
按刑事訴訟法第三百七十七條規定，上訴於第三審法院，非以判
決違背法令為理由，不得為之。是提起第三審上訴，應以原判決
違背法令為理由，係屬法定要件。如果上訴理由書狀並未依據卷
內訴訟資料，具體指摘原判決不適用何種法則或如何適用不當，
或所指摘原判決違法情事，顯與法律規定得為第三審上訴理由之
違法情形，不相適合時，均應認其上訴為違背法律上之程式，予
以駁回。本件原判決維持第一審論處上訴人甲○○未經許可，持
有可發射子彈具有殺傷力之改造手槍，累犯罪刑（處有期徒刑二
年，併科罰金新台幣六萬元），駁回其在第二審之上訴。從形式
上觀察，並無違背法令之情形存在。上訴意旨略稱：上訴人曾請
求原審調取伊打給「阿通」電話之通聯紀錄，即可證明本件槍、
彈是上訴人所舉發，應對社會有功，不應背負自首持有槍、彈之
刑責，且原判決認定上訴人向曾政豪購買扣案槍、彈之時間、事
實均與實情不符，如調查曾政豪在台中榮民總醫院就醫住院之資
料，即可證明無購買之事實，原審未予調查審酌，違反經驗法則
、論理法則，並有調查職責未盡之違誤云云。惟犯罪事實之認定
，證據之取捨及其證明力如何，乃事實審法院自由判斷之職權，
如其取捨不違背經驗法則與論理法則，即不得指為違法，而據為
上訴第三審之理由。原判決綜合全部卷證資料，認上訴人有其事
實欄所載之犯行，已詳敘所憑之證據與認定之理由，並說明警員
搜索、調查毒品時，上訴人於警員未有確切根據確信其持有槍、
彈之嫌疑以前，即向警員供述其持有槍、彈，隨即聯繫其朋友「
阿通」將槍、彈放置在某汽車內，再帶同警員前往車內起出扣案
，所為合於槍砲彈藥刀械管制條例第十八條第一項規定，應予減
輕其刑，從而無調閱上訴人與「阿通」通聯紀錄之必要等情綦詳
。所為論斷，核無違背客觀存在之經驗法則與論理法則，自屬事
實審採證、認事之適法職權行使，不容任意指摘。又依原判決之
認定，上訴人自民國九十六年十月間起，從曾政豪處取得該具殺
傷力之槍、彈而持有，至九十七年五月六日被調查違反毒品危害
防制條例罪嫌，為警逮捕時，方主動供述持該槍、彈之情，則其
已未經許可持有該槍、彈約半年時間，即該當槍砲彈藥刀械管制
條例之相關刑責，其後主動供述持有槍、彈，乃得否依同條例第
十八條規定減輕或免除其刑之問題，上訴意旨認其自動供出持有
槍、彈，即對社會有功而不應負任何刑責，顯屬誤會。其餘上訴
意旨，就屬原審採證、認事職權之適法行使及原判決已說明事項
，徒憑己見，任意指摘為違法，均非適法之第三審上訴理由。應
認本件上訴違背法律上之程式，予以駁回。
據上論結，應依刑事訴訟法第三百九十五條前段，判決如主文。
中    華    民    國  九十八  年    二    月   十九   日
                      最高法院刑事第十二庭
                          審判長法官  石  木  欽
                                法官  洪  佳  濱
                                法官  呂  丹  玉
                                法官  段  景  榕
                                法官  郭  毓  洲
      本件正本證明與原本無異
                                      書  記  官
中    華    民    國  九十八  年    二    月  二十五  日
                                                      v


司法院資訊處製作；財團法人民間司法改革基金會備份。
